ko: 차량/부품 > 차량: 비행기; 자동차; 선박
de: Fahrzeuge & Teile > Fahrzeuge: Luftfahrzeuge; Kraftfahrzeuge; Wasserfahrzeuge
th: รถยนต์และชิ้นส่วน > ยานพาหนะ: เครื่องบิน; ยานยนต์; เรือน้ำ
nb: Kjøretøy og deler > Kjøretøy: Fly; Biler; Båt
nl: Voertuigen en onderdelen > Voertuigen: Vliegtuig; Landvoertuigen; Vaartuig
bg-BG: Превозни средства и части > Превозни средства: Въздушни летателни апарати; Моторни превозни средства; Плавателни съдове
lt-LT: Transporto priemonės ir dalys > Transporto priemonės: Orlaiviai; Motorinės transporto priemonės; Laivai
tr: Taşıtlar ve Parçalar > Taşıtlar: Hava Taşıtları; Motorlu Taşıtlar; Jetski
pl: Pojazdy i części > Pojazdy: Samolot; Pojazdy silnikowe; Tabor pływający
fi: Ajoneuvot ja osat > Ajoneuvot: Ilma-alukset; Moottoriajoneuvot; Veneet
sl-SI: Vozila in deli > Vozila: Letala; Motorna vozila; Vodna plovila
hu: Járművek és alkatrészek > Járművek: Repülőgép; Gépjárművek; Vízi jármű
pt-PT: Veículos e peças > Veículos: Aeronave; Veículos motorizados; Embarcação
es: Vehículos y recambios > Vehículos: Avión; Vehículos motorizados; Embarcación
ja: 乗り物・パーツ > 乗り物: 航空機; 自動車・バイク; 船舶
hr-HR: Vozila i dijelovi vozila > Vozila: Zrakoplovi; Motorna vozila; Plovila
zh-TW: 車輛與零配件 > 車輛: 飛行器; 機動車輛; 船艇
sv: Fordon och delar > Fordon: Flygplan; Motorfordon; Vattenfarkost
pt-BR: Veículos e peças > Veículos: Aeronave; Veículos terrestres; Embarcação
da: Køretøjer og dele > Køretøjer: Flyvemaskiner; Motorkøretøjer; Vandfartøjer
vi: Xe và phụ tùng > Xe cộ: Máy bay; Xe cơ giới; Tàu thủy
ro-RO: Vehicule și piese > Vehicule: Avioane; Autovehicule; Ambarcațiuni
fr: Véhicules et accessoires > Véhicules: Avion; Véhicules terrestres; Motomarine
ru: Транспортные средства, запчасти и аксессуары > Транспортные средства: Летательные аппараты; Автотранспорт; Водный транспорт
zh-CN: 交通工具/汽车/飞机/船舶 > 交通工具: 飞机; 机动车; 船舶
el: Οχήματα & ανταλλακτικά > Οχήματα: Αεροσκάφη; Μηχανοκίνητα οχήματα; Σκάφη
it: Veicoli e parti > Veicoli: Aerei; Veicoli per terraferma; Imbarcazione
sk-SK: Diely pre vozidlá > Vozidlá: Lietadlá; Motorové vozidlá; Plavidlá
en: Vehicles & Parts > Vehicles: Aircraft; Motor Vehicles; Watercraft
cs: Vozidla a náhradní díly > Dopravní prostředky: Letadla; Motorová vozidla; Plavidla